臺灣臺南地方法院民事裁定  
111年度護字第211號
聲  請  人  臺南市政府社會局

法定代理人  陳榮枝
                    送臺南市○○區○○路0段0號0樓「臺南市政府家庭暴力暨性侵害防治中心」
相  對  人  方  Ａ
法定代理人  方  Ｂ
上列當事人聲請延長安置事件，本院裁定如下：
    主  文
准將相對人自民國111年10月1日起至民國111年12月31日止延長
安置三個月。
聲請程序費用新臺幣壹仟元由相對人負擔。
    理  由
一、按兒童及少年有下列各款情形之一者，直轄市、縣（市）主
    管機關應予保護、安置或為其他處置；必要時得進行緊急安
    置：一、兒童及少年未受適當之養育或照顧。二、兒童及少
    年有立即接受醫療之必要，而未就醫。三、兒童及少年遭受
    遺棄、身心虐待、買賣、質押，被強迫或引誘從事不正當之
    行為或工作。四、兒童及少年遭受其他迫害，非立即安置難
    以有效保護。又直轄市、縣（市）主管機關依前條規定緊急
    安置時，應即通報當地地方法院及警察機關，並通知兒童及
    少年之父母、監護人，但其無父母、監護人或通知顯有困難
    時，得不通知之。緊急安置不得超過72小時，非72小時以上
    之安置不足以保護兒童及少年者，得聲請法院裁定繼續安置
    。繼續安置以3個月為限；必要時，得聲請法院裁定延長之
    ，每次得聲請延長3個月。兒童及少年福利與權益保障法第5
    6條第1項、第57條第1、2項分別定有明文。
二、本件聲請意旨略以：本案相對人方Ａ業於民國110年12月28日
    起由聲請人緊急安置，並經鈞院111年度護字第133號裁定准
    予延長安置至111年9月30日在案。相對人方Ａ之法定代理人
    方Ｂ、方Ｂ之同居人胡Ｃ對方Ｂ之女施以虐待，以致方Ｂ之女死
    亡，方Ｂ、胡Ｃ因傷害致死案件遭起訴；方Ｂ於起訴期間產下
    相對人方Ａ，胡Ｃ疑為相對人方Ａ生父，鑒於方Ｂ、胡Ｃ虐死方Ｂ
    之女紀錄，且雙方親屬皆無法提出明確照顧計畫，另方Ｂ強
    制親職教育僅執行18小時，胡Ｃ強制親職教育僅執行3小時，
    評估雙方家庭皆不適宜承擔相對人方Ａ之照顧責任。綜上，
    基於維護相對人方Ａ生命安全及身心健全發展，爰此，依兒
    童及少年福利與權益保障法第57條規定，狀請鈞院准予相對
    人方Ａ延長安置3個月，以維護兒少最佳利益等語。
三、經查，聲請人主張之上開事實，業據提出臺南市政府兒童及
    少年保護案件安置評估報告表1件為證，並經本院依職權調
    取上開卷宗、個人戶籍資料查詢表3件核閱綦詳，且上開安
    置評估報告表亦載明因相對人之法定代理人方Ｂ後續尚須面
    對刑期十餘年，後續再無可能給予照顧費用，表示相對人方
    Ａ後續就交由聲請人處置，故堪認聲請人主張之事實為真實
    。本院審酌相對人方Ａ為年僅不到一歲之嬰幼兒，無自我保
    護能力，且其法定代理人方Ｂ親職功能不彰，其他家屬支持
    系統薄弱，相對人若未再接受安置，仍無法獲得適當之養育
    及照顧，其身心有再受害之虞，非延長安置顯不足以保護相
    對人，是聲請人聲請延長安置相對人，於法核無不合，應予
    准許。
四、依家事事件法第97條，非訟事件法第21條第2項、第24條第1
    項，民事訴訟法第78條，裁定如主文。
中　　華　　民　　國　　111 　年　　9 　　月　　19　　日
                      家事法庭  法  官　葉惠玲   
以上正本係照原本作成。
如不服本裁定應於送達後10日內向本院提出抗告狀，並繳納抗告
費新臺幣1,000元。
中　　華　　民　　國　　111 　年　　9 　　月　　19　　日
                                書記官　陳玉芬